【裁判字號】    90,上易,279
【裁判日期】    891128
【裁判案由】    傷害
【裁判全文】
臺灣高等法院高雄分院刑事判決          九十年度上易字第二七九號
    上訴人  台灣高雄地方法院檢察署檢察官
    被  告  乙○○○
    被  告  甲○○
右上訴人因被告等傷害案件，不服臺灣高雄地方法院八十九年度易字第四八三二號，
中華民國八十九年十一月二十八日第一審判決（起訴案號：臺灣高雄地方法院檢察署
八十九年度偵字第一四五八九號），提起上訴，本院判決如左：
      主      文
上訴駁回。
      事實及理由
一、本案經本院審理結果，認第一審判決認事用法及量刑均無不當，應予維持，並引
    用第一審判決書記載之事實、證據及理由（如附件）。
二、原審因依刑法第二十八條、第二百七十七條第一項、第四十一條、罰金罰鍰提高
    標準條例第一條前段、第二條之規定，並審酌被告乙○○○、甲○○犯罪之一切
    情狀，各量處被告乙○○○、甲○○有期徒刑四月，並均諭知如易科罰金，以三
    百元折算一日。認事用法，核無不合，量刑亦屬妥適，檢察官上訴意旨，以原審
    量刑過輕，指摘原判決不當，為無理由，應予駁回。
據上論斷，應依刑事訴訟法第三百六十八條、第三百七十三條，判決如主文。
本案經檢察官邱榮藏到庭執行職務。
中    華    民    國         九十       年      三      月     十四     日
                              臺灣高等法院高雄分院刑事第九庭
                                  審判長法官  張丙松
                                        法官  陳吉雄
                                        法官  任森銓
右正本證丙與原本無異。
不得上訴。
                                      書記官  張文斌
中    華    民    國         九十       年      三      月     十六     日
附錄：本判決論罪科刑法條：
刑法第二百七十七條第一項
傷害人之身體或健康者，處三年以下有期徒刑，拘役或一千元以下罰金。
                                                                      Ｈ
附件
臺灣高雄地方法院刑事判決                        八十九年度易字第四八三二號
    公  訴  人  臺灣高雄地方法院檢察署檢察官
    被      告  乙○○○女三十八歲（民國○○○年○月○○日生）
                        住高雄市○○區○○里○○路九二號
                        身分證統一編號：Ｚ000000000號
    被      告  甲○○  男四十一歲（民國○○○年○月○○○日生）
                        住高雄市○○區○○里○○路九二號
                        身分證統一編號：Ｚ000000000號
右列被告等因傷害案件，經檢察官提起公訴（八十九年度偵字第一四五八九號），本
院判決如左：
    主  文
乙○○○、甲○○共同傷害人之身體，各處有期徒刑肆月，如易科罰金，均以佰元
折算壹日。
    事  實
一、甲○○與乙○○○二人係夫妻關係。緣丁○○於民國八十九年六月二日下午八時
    四十分許，駕車欲至高雄市○○區○○路九十號理髮，乃將其所駕駛之自小客車
    ，暫時停放於甲○○夫婦位於高雄市○○區○○路九十二號住處前，引起乙○○○不悅，堅持丁○○必須馬上駛離，雙方因而發生爭執，丁○○自認其並未違規
    停車不予理會，乃進入該理髮店理髮，過約十五分鐘後，甲○○、乙○○○竟夥
    同真實姓名暨年籍不詳之成年男子四人，共同基於傷害之犯意聯絡，由甲○○及
    其中三名男子一同進入該理髮店，另一名男子在外把風，乙○○○則站在該理髮
    店門口，任由該三名不詳姓名之成年男子以拳頭毆打正在理髮之丁○○。丁○○
    遭毆後，見甲○○係駕車返家，旋走至理髮店外欲移動車輛，詎料上開三名不詳
    姓名之成年男子，竟又基於上開傷害之單一犯意，趨前毆打正打開車門之丁○○
    ，致丁○○受有頭頂、後枕部壓痛三×四‧五公分、三×三‧八公分，後頸部紅
    腫三×三‧五公分，背部抓裂傷、紅腫七×二‧五公分、打撲傷紅腫二×三‧五
    公分、紅腫二×三公分，上腹部壓痛五×五公分，左手瘀血一‧二×一‧五公分
    、挫傷○‧二×一‧五公分等傷害。
二、案經丁○○訴由高雄市政府警察局三民第二分局報請台灣高雄地方法院檢察署檢
    察官偵查起訴。
    理  由
一、訊據被告甲○○與乙○○○二人，固坦承有與告訴人丁○○因停車問題發生爭執
    一情不諱，惟矢口否認右何右揭傷害犯行，一致辯稱：該四名不詳姓名之成年男
    子不是伊夫婦叫來的，不知該四名男人係何人等語。然查：右揭犯罪事實，業據
    告訴人丁○○指述綦詳，核與證人陳北於本院調查程序中證稱：丁○○剛至伊店
    理髮時，雖未聽到乙○○○要告訴人移開車子，只聽到一男一女在外面吵架的聲
    音，後來伊在為告訴人理髮時，甲○○與數人一同進來，甲○○與告訴人理論，
    伊轉過身後聽到背後傳來類似打架的聲音及有人喊不要打，告訴人走出店後，有
    無再次遭毆伊不清楚，但與告訴人偕同前往之一名女子有要求伊報警，伊因害怕
    未代為報警等語大致相符，雖證人陳北就告訴人遭毆之情節，未能詳細交代，然
    因其與被告二人係鄰居關係，懼怕恐遭不測，是其證詞難免有避重就輕之虞，要
    難認其所為之上述證詞毫無證據力。衡之常情，該四名不詳姓名之成年男子與被
    告甲○○同時至該理髮店，於被告二人與告訴人爭執時，即出手毆打告訴人，又
    該四名不詳姓名之成年男子其中一人為被告甲○○所熟識，業據被告甲○○自承
    在卷，若謂非被告二人之同夥，實難置信，是被告二人辯解，顯係卸責之詞，不
    可採信，此外，並有驗傷診斷書一紙附卷可稽。本件事證丙確，被告二人之犯行
    洵堪認定。
二、核被告二人所為，均係犯刑法第二百七十七條第一項之傷害罪。被告二人與該四
    名真實姓名暨年籍不詳之成年男子，有行為之分擔，及犯意之聯絡，均為共同正
    犯。爰審酌被告二人仗其住所前地利之便，無正當理由，不讓他人暫時停車使用
    ，此無非係俗稱之「路霸」行為，並夥同他人毆傷告訴人，惡質性重大，且犯後
    猶飾詞圖卸，態度不佳，告訴人受傷程度非輕等一切情狀，各量處如主文所示之
    刑，並均諭知易科罰金之折算標準。
據上論斷，應依刑事訴訟法第二百九十九條第一項前段，刑法第二十八條、第二百七
十七條第一項、第四十一條，罰金罰鍰提高標準條例第一條前段、第二條，判決如主
文。
本案經檢察官姜麗儒到庭執行職務。
中    華    民    國    八十九    年      十一      月      二十八      日
                                  臺灣高雄地方法院刑事第七庭
                                      法  官  何  悅  芳
右正本證丙與原本無異。
如不服本判決，應於判決送達後十日內，向本院提出上訴狀。
                                      書記官  吳  良  美
中    華    民    國    八十九    年      十一      月      二十九      日
附錄本判決論罪之法條全文：
刑法第二百七十七條條第一項
傷害人之身體或健康者，處三年以下有期徒刑、拘役或一千元以罰金。


司法院資訊處製作；財團法人民間司法改革基金會備份。
